【裁判字號】    96,上更(一),245
【裁判日期】    970311
【裁判案由】    強盜等
【裁判全文】
臺灣高等法院臺中分院刑事判決     96年度上更(一)字第245號
上  訴  人
即  被  告  巳○○
選任辯護人  鄭人傑  律師
上列上訴人因強盜等案件，不服臺灣臺中地方法院95年度訴字第
2429號，中華民國96年1月4日第一審判決（起訴案號：臺灣臺中
地方法院檢察署95年度偵字第13772 號），提起上訴，判決後，
經最高法院發回更審，本院更為判決如下：
    主  文
原判決關於巳○○部分撤銷。
巳○○共同連續意圖為自己不法之所有，而搶奪他人之動產，累
犯，處有期徒刑伍年柒月，扣案之Ｔ型板手壹支沒收；又共同連
續意圖為自己不法之所有，以強暴至使不能抗拒，而取他人之物
，累犯，處有期徒刑肆年柒月，減為有期徒刑貳年參月又拾伍日
。應執行有期徒刑柒年捌月，扣案之Ｔ型板手壹支沒收。
    事  實
一、巳○○前因竊盜、違反毒品危害防制條例等案件，經臺灣臺
    中地方法院分別判處有期徒刑三年、八月及四月確定，嗣經
    裁定應執行有期徒刑三年九月確定，於九十四年七月二十七
    日因縮短刑期假釋出監，至九十五年一月十四日期滿未經撤
    銷假釋以執行完畢論。詎仍不知悔改，其為購買毒品及撫養
    家人，竟與Ｆ○○（業經本院前審判處罪刑確定）共同意圖
    為自己不法之所有，並基於連續竊盜、搶奪、強盜之概括犯
    意，而為如下犯行：
  (一)自九十五年六月七日上午六時起至同年月二十四日止，共同
    攜帶巳○○所有，客觀上對於人之身體具有危險性，得為兇
    器使用之Ｔ型扳手一支，在臺中市、臺中縣東勢鎮、豐原市
    、新社鄉等地，由巳○○持前述Ｔ型扳手下手行竊，Ｆ○○
    在旁把風，連續竊取卯○○等人所有自小客車、自小貨車共
    七部（詳如附表一編號１至編號７），作為搶奪他人財物之
    交通工具，得手後即棄置各處。二人又共同徒手竊取天○○
    、地○○等人管理或所有之香爐、農用機具等物共九次（詳
    如附表一編號８至編號所載），得手後持至各資源回收場
    變賣，得款朋分花用。
  (二)自九十五年六月十六日十四時起至同年月二十三日十六時四
    十三分許止，輪流由一人駕車把風，一人下車假借問路之方
    式，在臺中縣東勢鎮○○街十三號旁工寮等地，趁Ａ○○○
    等婦女或老人不注意之際，拉扯其脖子上所載金項鍊或強取
    腋下所夾皮包，隨即坐上接應之自小客車逃逸等方式，搶奪
    他人財物共計七次（詳如附表二），所搶得之金飾，均由Ｆ
    ○○持至銀樓變賣，得款朋分花用。
  (三)於九十五年六月十六日上午十時許，竊得如附表一編號８所
    示之香爐後，於同日傍晚，持至臺中縣新社鄉○○街○段一
    六二號寅○○經營之資源回收場，欲出售予寅○○，惟寅○○認係贓物而拒絕收購，二人因此對寅○○心生不滿，遂議
    定要強取寅○○之財物來抵香爐的錢。二人遂於次日即同年
    六月十七日上午九時三十分許，再度前往寅○○經營之資源
    回收場，見寅○○正坐在椅子上剝電線，即由Ｆ○○自寅○○背後以手肘勒住寅○○之脖子，並以手掌掩住寅○○之口
    鼻，至寅○○不能抗拒，而由巳○○出手強取寅○○脖子所
    載金項鍊一條（價值約新臺幣〈下同〉一萬三千元），及右
    耳上所戴耳環二個（價值約六千元，寅○○原在右耳上佩戴
    三個耳環，巳○○於強取時，掉落其中一個，僅取走二個）
    。二人又於同年六月二十四日上午十一時許，由巳○○駕駛
    竊得之ＯＧ—９８７９號贓車搭載Ｆ○○，行經臺中縣新社
    鄉○○街○段五十七之一號宇○○○住處旁之車庫前，見宇
    ○○○坐於車庫前乘涼，即由Ｆ○○下車問路，宇○○○答
    稱不知道，Ｆ○○即上車，二人繼續前行。不久即折返，仍
    由Ｆ○○下車持一張名片假裝欲交付宇○○○，宇○○○拒
    絕時，Ｆ○○突然伸手強取宇○○○頸上之金項鍊，宇○○○立即用手將項鍊往自己身體方向拉回，不讓Ｆ○○取走，
    拇指在拉扯間擦傷。Ｆ○○見宇○○○持續與之拉扯，無法
    順利得手，即對宇○○○脅迫稱：「妳不放手，就讓妳死（
    臺語）」，至使宇○○○心生恐懼，不能抗拒而鬆手，Ｆ○○立即將金項鍊取去，宇○○○即跌倒在地，右腰因而拉傷
    （詳如附表三編號１、２）。強盜所得之金飾，由Ｆ○○持
    至銀樓變賣，得款朋分花用。
二、嗣於九十五年六月二十四日下午三時四十分許，由巳○○駕
    駛其兄張秋木所有之ＰＢ—７７６７號紅色豐田牌自用小客
    車搭載Ｆ○○，前往停放所竊得之ＯＧ—９８７９號自用小
    客車地點即臺中縣東勢鎮東勢高工前，改由Ｆ○○駕駛所竊
    得之ＯＧ—９８７９號贓車，巳○○仍駕駛前述自用小客車
    ，二人一前一後，欲將前述贓車駛至豐原市丟棄，行經東勢
    鎮○○路、西門巷口時，為警發覺Ｆ○○所駕駛者係贓車而
    當場查獲，並自巳○○所駕駛之自用小客車右前座置物袋內
    扣得巳○○所有，供行竊所用之Ｔ型扳手一支及帽子一頂。
    Ｆ○○、巳○○並在為警查獲後，於有偵查犯罪職權之員警
    未發覺其有強盜寅○○及宇○○○之犯行前，主動向員警供
    出其情，自首有附表三所示之強盜犯行，並帶同警員循線偵
    辦，而接受裁判。
三、案經臺中縣警察局東勢分局報請臺灣臺中地方法院檢察署檢
    察官偵查起訴。
    理  由
壹、證據能力部分
一、按被告之自白，須非出於強暴、脅迫、利誘、詐欺、疲勞訊
    問、違法羈押或其他不正方法，且與事實相符者，始得採為
    認定被告犯罪事實之證據，此觀刑事訴訟法第一百五十六條
    第一項規定甚明。此項證據能力之限制，係以被告之自白必
    須出於其自由意志之發動，用以確保自白之真實性，故被告
    之自由意志，如與上揭不正方法具有因果關係而受影響時，
    不問施用不正方法之人是否為有訊問權人或其他第三人，亦
    不論被施用不正方法之人是否即為被告，且亦不以當場施用
    此等不正方法為必要，舉凡足以影響被告自由意志所為之自
    白，均應認為不具自白任意性，方符憲法所揭示「實質正當
    法律程序」之意旨。又若被告先前受上開不正之方法，精神
    上受恐懼、壓迫等不利之狀態，有事實足證已延伸至其後未
    受不正方法所為之自白時，該後者之自白，仍不具有證據能
    力。從而被告之警詢自白，有無以不正方法取供？該等不正
    之方法，是否已「延伸」至檢察官偵訊時猶使被告未能為任
    意性之供述？審理事實之法院，遇有被告對於提出非任意性
    之抗辯時，應先於其他事實而調查，茍未加調查，遽行採為
    有罪判決所憑證據之一，即有違背證據法則之違法（最高法
    院九十四年台上字六四六一號判決意旨參照）。被告巳○○
    於本院準備程序及審理時其就其自白之證據能力辯稱，其於
    製作警詢筆錄時，精神狀態不穩定，意識不清楚，當時有藥
    癮發作，所以警察問什麼都說是，到檢察官問伊時，才知道
    有關於寅○○部分，伊於警詢所述筆錄，與真實情形不同云
    云，惟查被告巳○○於九十五年六月二十五日上午十時十分
    警詢中所為陳述，及當日下午十七時三十五分於檢察官偵訊
    所為陳述，就被害人寅○○部分，皆陳述係由Ｆ○○在後面
    拉住被害人，使被害人無法動，再由伊下手搶被害人的耳環
    等，被告所辯因於警詢中藥癮發作而無法自由陳述，於檢察
    官訊問時始知其所述不符事實，何以於檢察官訊問時猶為相
    同之陳述？再稽之被告於檢察官偵訊中、原審法院受理檢察
    官聲請羈押訊問庭中，及原審、本院前審審理時，從未表示
    警詢時有精神狀態不佳而無法自由陳述，反而承認自己之竊
    盜、強盜犯行。是以，被告遲於本院本審審理時始抗辯警詢
    時自白之任意性，顯有可疑，已難盡信。此外，本院亦查無
    明顯事證，足認有何不正訊（詢）問之情，被告巳○○於警
    詢之自白具有任意性，應有證據能力。
二、依大法官會議釋字第五八二號解釋意旨，共同被告於被告案
    件中係屬證人，法院應踐行人證之法定調查程序，始具有證
    據能力；而共同被告於被告案件中之警詢、偵查中陳述，因
    被告無從為詰問，致有礙被告之對質詰問權，應無證據能力
    。再法院就被告之案件對其他共同被告或與被告有共犯關係
    之人調查，均應依人證之調查程序傳喚該共同被告或共犯到
    場，命其立於證人之地位而為陳述，並通知被告，使被告有
    與之對質及詰問其現在與先前陳述之瑕疵的機會，以確保其
    對質詰問權，並藉以發現實體真實（最高法院九十四年度臺
    上字第一七七六號判決意旨參照）。依上開大法官會議解釋
    及最高法院判決意旨，法院如於共同被告以證人身分到庭陳
    述，訊問被告對共同被告之審判外陳述有何意見，並准許被
    告對於共同被告當庭及先前陳述進行詰問，即已賦予被告對
    於共同被告對質詰問機會，此時共同被告於審判外陳述之瑕
    疵，應已治癒，而具有證據能力。查共同被告Ｆ○○於警詢
    、偵查中本於被告身分所供，業於本院審理時以證人身分到
    庭陳述，並經被告及其辯護人當庭就Ｆ○○於警詢、偵查中
    本於被告身分所供為交互詰問，有筆錄在卷可考。是共同被
    告Ｆ○○於警詢、偵查中本於被告身分所供，既已賦予被告
    對質詰問之機會，對於被告巳○○應有證據能力。
三、按被告以外之人於偵查中向檢察官所為陳述，除顯有不可信
    之情況者外，得為證據，刑事訴訟法第一百五十九條之一第
    二項定有明文。偵查中對被告以外之人（包括證人、鑑定人
    、告訴人、被害人及共同被告等）所為之偵查筆錄，或被告
    以外之人向檢察官所提之書面陳述，性質上均屬傳聞證據。
    惟現階段刑事訴訟法規定檢察官代表國家偵查犯罪、實施公
    訴，依法其有訊問被告、證人及鑑定人之權，證人、鑑定人
    且須具結，而實務運作時，檢察官偵查中向被告以外之人所
    取得之陳述，原則上均能遵守法律規定，不致違法取供，其
    可信度極高，職是，被告以外之人前於偵查中已具結而為證
    述，除反對該項供述得具有證據能力之一方，已釋明「顯有
    不可信之情況」之理由外，不宜以該證人未能於審判中接受
    他造之反對詰問權，即遽指該證人於偵查中之陳述不具證據
    能力。且所謂不可信性情況，法院應審酌被告以外之人於陳
    述時之外在環境及情況，例如：陳述時之心理狀況、有無受
    到外力干擾等，以為判斷之依據。本件證人寅○○、宇○○○於檢察官偵查中，以證人之身分陳述，經告以具結義務及
    偽證處罰後，於命證人朗讀結文後具結，其係於負擔偽證罪
    之處罰心理下證述，並以具結擔保其供述之真實性，又無受
    其他不當外力干擾之情形，其等未曾提及檢察官在偵查時有
    不法取供之情形，依上說明，其等於偵查中之證言自具有證
    據能力。且證人寅○○、宇○○○於偵查中之陳述，雖未經
    被告於偵查程序為詰問，惟已於原審、本院前審及本審經以
    證人身分到庭補正詰問程序，而完足為合法調查之證據，以
    證人寅○○、宇○○○於偵查中陳述作為被告犯罪證據，應
    屬適當，自有證據能力。辯護人僅以證人寅○○、宇○○○
    於偵查中所為陳述係審判外陳述，而未釋明有何顯不可信之
    情況，遽認其等偵查中陳述無證據能力云云，顯不足採。
四、再按被告以外之人於檢察事務官、司法警察官或司法警察調
    查中所為之陳述，與審判中不符時，其先前之陳述具有較可
    信之特別情況，且為證明犯罪事實存否所必要者，得為證據
    ，刑事訴訟法第一百五十九條之二定有明文。所謂「前後陳
    述不符」之要件，應就前後階段之陳述進行整體判斷，以決
    定其間是否具有實質性差異，惟無須針對全部陳述作比較，
    陳述之一部分有不符，亦屬之。而所謂「較可信之特別情況
    」之情形，亦應就前後陳述時之各種外部情況進行比較，以
    資決定何者外部情況具有可信性。若陳述係在特別可信之情
    況下所為，則虛偽陳述之危險性即不高，雖係審判外陳述，
    或未經被告反對詰問，仍得承認其有證據能力。查證人宇○○○在警詢時之供述筆錄，屬於審判外之言詞陳述，被告選
    任辯護人於本院審理時爭執其證據能力，而證人宇○○○業
    經原審及本院傳喚出庭作證，核其等於審判中之證言與其等
    於警詢中所述大致相符，既經法院於審理中傳喚到庭，並經
    被告行交互詰問程序，其等供證經調查後，足以擔保其任意
    性及適當性，自非無證據能力。
五、末按，現行刑事訴訟法為保障被告之反對詰問權，排除具有
    虛偽危險性之傳聞證據，以求實體真實之發見，於該法第一
    百五十九條第一項明定被告以外之人於審判外之言詞或書面
    陳述，除法律有規定者外，不得作為證據。又被告以外之人
    於審判外之陳述，雖不符前四條之規定（即刑事訴訟法第一
    百五十九條之一至一百五十九條之四），而經當事人於審判
    程序同意作為證據，法院審酌該言詞陳述或書面陳述作成時
    之情況，認為適當者，亦得為證據；當事人、代理人或辯護
    人於法院調查證據時，知有第一百五十九條第一項不得為證
    據之情形，而未於言詞辯論終結前聲明異議者，視為有前項
    之同意，刑事訴訟法第一百五十九條之五亦定有明文。被害
    人即證人卯○○、子○○、Ｃ○○、Ｄ○○、申○○、壬○○、Ｂ○○、天○○、地○○、亥○○、辛○○、庚○○、
    丁○○、酉○○，證人宙○○、未○○、戊○○、黃○○、
    午○○、己○○、戌○○、寅○○等人分別於警詢中所為陳
    述，被害人即證人Ａ○○○、丑○、癸○○○、Ｅ○○、辰
    ○○○、丙○○○等人於警詢、偵查中所為陳述，證人玄○○於偵查中所為陳述，以及本案以下所引用之非供述證據，
    固屬被告以外之人於審判外之陳述，惟查本案被告、選任辯
    護人及檢察官於本院審理時，未就上開證據之證據能力有所
    爭執，且迄言詞辯論終結前，均未主張有刑事訴訟法第一百
    五十九條第一項不得為證據之情形，是應認已同意作為證據
    ，且經本院審酌後，無取得證據違法、欠缺供述之任意性或
    證據證明力顯然偏低等不適當之情形，認均有證據能力。
貳、實體部分
一、訊據被告巳○○對於如附表一編號１至所示之竊盜犯行、
    附表二編號１至７所示之搶奪犯行均坦承不諱，惟否認有如
    附表三所示之強盜犯行，辯稱：伊與Ｆ○○並未控制寅○○
    之行動強盜其財物，至於Ｆ○○搶奪宇○○○之項鍊時，伊
    發現後面巷子有車出來，就對Ｆ○○稱"有車子出來，不要
    拉了"，二件均只是搶奪而非強盜云云。被告選任辯護人則
    為其辯護：(一)被告巳○○與共犯Ｆ○○原先之犯罪故意，乃
    趁被害人不注意不及防備之際，下手搶奪被害人財物，渠等
    之犯意聯絡僅止於搶奪，並非強盜，此觀渠等之犯罪模式自
    明，共犯Ｆ○○搶奪被害人宇○○○項鍊之過程中，縱有使
    用脅迫之手段，其犯罪故意由搶奪變更為強盜，然此已超出
    共同意思範圍之外，被告巳○○對Ｆ○○個人所為超出共同
    意思範圍外之行為不必負責，就此部分被告巳○○僅成立搶
    奪罪，並不構成強盜罪。(二)另被害人寅○○於警詢時證稱係
    共犯Ｆ○○下手行搶，且共犯Ｆ○○於本院亦證述係伊下手
    搶奪寅○○的耳環，雖被告巳○○於警詢及偵查中自白係伊
    下手搶奪寅○○的耳環，惟被告之自白與事實不符，不得採
    為判決之基礎，況此部分並無證據足以證明被告與Ｆ○○有
    何強盜之犯意聯絡，而Ｆ○○之所以搶奪寅○○的耳環，係
    為抵香爐錢，其手段雖有不法，然其主觀上欠缺搶奪或強盜
    之故意，其行為應僅該當刑法第三百零四條之強制罪云云。
    惟查：
（一）竊盜部分：被告巳○○確有如附表一編號１至所示犯行
      ，業據被告巳○○自白不諱，並經被害人卯○○、子○○
      、Ｃ○○、Ｄ○○、申○○、壬○○、Ｂ○○、天○○、
      地○○、亥○○、辛○○、庚○○、丁○○、酉○○等人
      於警詢中指述甚詳，其中附表一編號之被害人雖不詳，
      惟證人寅○○對於被告巳○○與共犯Ｆ○○如何持該等竊
      得之電纜線出售予伊，伊已給付價金三千餘元，嗣後整理
      時才發現被告巳○○與共犯Ｆ○○趁隙竊取伊所有之另二
      包電焊線等情，已於原審證述明確（見原審卷第八三至八
      八頁），雖證人寅○○對於被告巳○○與共犯Ｆ○○持電
      纜線出售予伊之時間、嗣後再持香爐出售予伊、最後又強
      盜伊金飾等時間，前後陳述細節略有不一，惟證人寅○○
      年事略高，為從事勞力工作者，記憶稍微不清，尚屬正常
      ，證人寅○○與被告等所供之該竊盜重要事實既屬大致相
      吻，則此部分之正確竊盜時間，當以被告巳○○與共犯Ｆ
      ○○之供述較為可採。此外，並有搜索扣押筆錄、扣押目
      錄表、扣押物品收據、贓物認領保管單、照片附卷，及Ｔ
      型板手一支扣案可資佐證，被告巳○○此部分自白，堪認
      與事實相符，堪以採信。
（二）搶奪部分：被告巳○○確有如附表二編號１至７所示搶奪
      犯行，業據被告巳○○自白屬實，核與證人即被害人Ａ○○○、丑○、癸○○○、Ｅ○○、辰○○○、丙○○○等
      人於警、偵訊中證述之情節相符，復據證人即被害人玄○○於偵查中及原審九十五年十一月二二日訊問時證述甚詳
      ，並有警卷所附之監視器翻拍照片、金飾買入登記簿影本
      等可資佐證，此部分之事證亦屬明確。
（三）強盜部分：
    1.被害人寅○○部分：證人即共犯Ｆ○○於九十五年六月二
      十五日偵訊時供稱：「... 當時巳○○下手行搶時，因為
      被害人有要跌倒的樣子，我剛好在被害人後面，我就扶著
      被害人，巳○○也沒有用手摀著被害人，因為他就在前面
      」云云（見偵查卷第十二、十三頁），後於九十五年七月
      二十日偵訊時供稱：「... 巳○○看她有戴耳環，就下手
      搶，女主人倒向我，我扶了她一把，並沒有摀住她... 」
      等語（見偵查卷第一四五頁）；被告巳○○則前於九十五
      年六月二十五日偵訊時坦承：「Ｆ○○在後面拉住被害人
      ，使被害人無法動，再由我下手去搶被害人的耳環」等語
      （見偵查卷第十四頁），嗣於原審九十五年十月十六日審
      理時改稱：「我在車上，車就停在門口，距離很近，大約
      十公尺遠」等語（見原審卷第一一０頁），其二人前後供
      述已有不符；且證人即共犯Ｆ○○於九十六年十二月十八
      日本院審理時證稱：當時是由伊搶取寅○○的項鍊和耳環
      云云（見本院卷第七二頁背面），但其證詞與其於警偵詢
      中供述迥然不同，顯係迴護被告巳○○之詞，亦難遽予採
      信。惟查，證人即被害人寅○○於九十五年九月二十六日
      原審審理時結證稱：「... Ｆ○○從我後面用手勒住我脖
      子，用手掩住我鼻子，我有喊救人，鄰居有聽到。當時我
      坐在椅子上面剝電線，Ｆ○○趁我不注意，從我後面扯下
      我的耳環。... （除了耳環之外，有無別的東西被搶走？
      ）項鍊。（被告如何搶你的項鍊？）從後面用扯的。（項
      鍊有無被扯斷？）有... （那天被告二人都在場？）在場
      。（被告巳○○當時在做什麼？）我不知道，他有一起進
      來，Ｆ○○搶我時，巳○○在哪裡，我不知道... （被告
      勒住你，搶你東西時，你有無辦法抵抗？）沒有辦法...
      （Ｆ○○勒住你及摀住你的口鼻，是否用同一隻手？）他
      是用不同的二隻手，我有用手肘往後頂。過程中就有人搶
      走我的耳環，他如何搶走我的耳環，這要問被告自己，因
      為他們站在我後面，我看不見... 他們站在我後面，我看
      不見他們的動作。巳○○有沒有動手，應該問他自己比較
      清楚」等語（見原審卷第八三至八八頁）；復於九十六年
      四月四日本院前審審理時亦證稱：當時有一個人掩住伊的
      眼睛和口鼻有一段時間，伊受不了用手掙脫，然後喊救命
      等語（見本院前審卷第八六頁），核其前後證述大致相符
      ，堪以採信。足見被告渠等作案過程，以被告巳○○於九
      十五年六月二十五日偵查中所述較為接近事實，係由Ｆ○○自後面勒住及摀住被害人寅○○的口鼻，壓制被害人，
      至使被害人不能抗拒，再由巳○○下手強取被害人寅○○
      之耳環及項鍊，渠等所用手法既使被害人無從抗拒，自屬
      強盜無疑，被告巳○○事後改稱未對被害人寅○○施以強
      暴，且只取耳環未強取項鍊云云，顯係避就之詞，不足採
      信。
    2.被害人宇○○○部分：被告巳○○前於九十五年七月二十
      日偵查中辯稱：「我是說，死了，有人出來，快走，並無
      恐嚇被害人」等語（見偵查卷第一四五頁），後於九十五
      年十月十六日原審審理時辯稱：「當時我人在車上，因為
      有一臺車路過，所以我就叫Ｆ○○放手。我是說：『死了
      ，有人來了，快放（臺語）』」云云（見原審卷第一一八
      頁）；證人即共犯Ｆ○○前於九十五年七月二十日偵查中
      供稱：「... 我拉了一下，項鍊斷掉，巳○○在車上告訴
      我，死了，有人，快走，我並無恐嚇他」云云（見偵查卷
      第一四四頁），後於九十五年十月十六日原審審理時供稱
      ：「當時項鍊被我拉斷，其中一節宇○○○有拉住，我用
      力一扯就拉走了，... 當時是因為有一臺車從路口經過，
      我有聽到開路過車的人喊一聲，這時候巳○○說：死了，
      有人。並叫我快放手走人」云云（見原審卷第一一七、一
      一八頁）。然證人即被害人宇○○○於九十五年八月三日
      偵查中證稱：「兩人開車，一人下車問路，我當時坐在我
      家車庫前乘涼，他們要拿名片給我，我不要，那名男子突
      然伸手把我脖子的項鍊扯斷，我拉住項鍊想搶回來，那男
      子說：『你不放手，我讓你死』，我很害怕，我被他拉倒
      在地上，他搶了以後就跑掉，... 我被搶倒地，手與他拉
      扯受傷，腰也不舒服」等語（見偵查卷第一五五頁），復
      於九十五年十一月二二日原審審理時證稱：「他要搶我時
      ，先拿名片給我看，我說我不要，他就伸出手搶我項鍊，
      我就把項鍊拉住，他就說：『你不放手，就讓你死』...
      我是用左手要把項鍊往自己的身體方向拉回，那人就說：
      『你不放手，就讓你死』... （妳耳朵有無重聽？）二耳
      都有。要大聲才聽得到。... 他就是這樣跟我講，那時我
      很緊張，不知道是否大聲，我就是有聽到那人這樣講。（
      搶妳的那人是哪一個被告？）比較高的那個（指Ｆ○○）
      。（那人搶你項鍊時，是否會害怕？）當然很怕。（當時
      對妳說：不放手就讓妳死這句話，是搶妳的那個人說的，
      還是其他人講的？）不用講也是搶的那人說的，其他人要
      怎麼說」等語（見原審卷第一四六至一四八頁）；嗣於九
      十六年十二月十八日本院審理時猶證稱：「搶我的人說我
      不放手，要給我死」等語（見本院卷第七二頁）。查證人
      宇○○○雖兩耳均有重聽，然於檢察官及審判長訊問時，
      均足以瞭解意思，足見證人宇○○○於聲音夠大時，仍聽
      得見，並無誤認之虞；再者，證人宇○○○自警詢、偵查
      至審判中皆明確證稱該等脅迫之語係搶的那個人（即共犯
      Ｆ○○）說的，而非其他人，對案發當時情狀前後之證述
      亦大致相符，堪以採信。被告巳○○所辯當時係向共犯Ｆ
      ○○說「死了，有人，快走」，共犯Ｆ○○並未向被害人
      說該等脅迫繼而強盜財物之語，其等犯行應僅成立搶奪，
      而非強盜云云，惟查，被告與共犯Ｆ○○既假藉問路即見
      被害人宇○○○項上金鍊，再折返由共犯Ｆ○○恫嚇下手
      強盜被害人頸上項鍊得手，被告則在旁把風，因見有人靠
      近故而向共犯Ｆ○○說「死了，有人，快走」等節，已如
      前述，被告其與共犯Ｆ○○間有犯意聯絡及行為分擔，自
      堪認定，其辯稱並未強盜被害人宇○○○云云，顯係卸責
      之詞，要難採信。
（四）綜上所述，本案事證均屬明確，被告犯行均堪認定。
二、被告巳○○行為後，刑法於九十四年二月二日修正公布，九
    十五年七月一日施行。修正後刑法第二條第一項規定：「行
    為後法律有變更者，適用行為時之法律。但行為後之法律有
    利於行為人者，適用最有利於行為人之法律。」係規範行為
    後法律變更所生新舊法律比較適用之準據法，於新法施行後
    ，應適用修正後刑法第二條第一項之規定，為「從舊從輕」
    之比較。又法律變更之比較適用，比較時應就罪刑有關之共
    犯、未遂犯、想像競合犯、牽連犯、連續犯、結合犯，以及
    累犯加重、自首減輕暨其他法定加減（如身分加減）與加減
    例等一切情形，綜其全部罪刑之結果而為比較；且就比較之
    結果，須為整體之適用，不能割裂分別適用各該有利於行為
    人之法律，此即法律變更之比較適用所應遵守之「罪刑綜合
    比較原則」及「擇用整體性原則」。而從刑附屬於主刑，除
    法律有特別規定者外，依主刑所適用之法律（最高法院二十
    四年上字第四六三四號判例、二十七年上字第二六一五號判
    例、九十五年第八次刑事庭會議決議參照）。經查：
（一）法定刑中罰金刑部分：
      刑法第三十三條第五款業經修正公布，修正後刑法第三十
      三條第五款規定「罰金：新臺幣一千元以上，以百元計算
      之」，與修正前刑法第三十三條第五款規定「罰金：（銀
      元）一元以上」不同。比較新舊法結果，以修正前即行為
      時法較有利於被告，故依刑法第二條第一項前段規定，本
      案關於刑法第三百二十條第一項之法定刑罰金部分，自應
      適用行為時之法律即修正前刑法第三十三條第五款規定決
      定其罰金部分之法定刑。
（二）法定刑中罰金刑提高標準之新舊法適用：
      被告行為後，刑法施行法第一條之一於九十五年六月十四
      日修正公布增訂。修正增訂之刑法施行法第一條之一規定
      「中華民國九十四年一月七日刑法修正施行後（按指九十
      五年七月一日），刑法分則編所定罰金之貨幣單位為新臺
      幣。九十四年一月七日刑法修正時，刑法分則編未修正之
      條文定有罰金刑者，自九十四年一月七日刑法修正施行後
      ，就其所定數額提高為三十倍。本件被告所犯竊盜罪之法
      定刑定有罰金刑，且為刑法分則編未修正之條文而定有罰
      金刑者，該罪於刑法施行法第一條之一修正增訂前，其貨
      幣單位為銀元，罰金刑之提高標準應適用罰金罰鍰提高標
      準條例第一條之規定「依法律應處罰金、罰鍰者，就其原
      定數額得提高為二倍至十倍。」再依現行法規所定貨幣單
      位折算新臺幣條例第二條規定「現行法規所定金額之貨幣
      單位為圓、銀元或元者，以新臺幣元之三倍折算之。」比
      較新舊法適用之結果，關於法定刑為罰金部分之提高標準
      ，新舊法均無不利之情形，故依刑法第二條第一項前段規
      定，本案關於竊盜罪法定刑罰金提高標準部分，自應適用
      行為時之法律即罰金罰鍰提高標準條例第一條及現行法規
      所定貨幣單位折算新臺幣條例第二條之規定。
（三）刑法第二十八條原規定：「二人以上共同『實施』犯罪之
      行為者，皆為共同正犯。」新法修正為：「二人以上共同
      『實行』犯罪之行為者，皆為共同正犯。」將舊法之「實
      施」修正為「實行」。原「實施」之概念，包含陰謀、預
      備、著手及實行等階段之行為，修正後僅共同實行犯罪行
      為始成立共同正犯。是新法共同正犯之範圍已有限縮，排
      除陰謀犯、預備犯之共同正犯。新舊法就共同正犯之範圍
      既因此而有變動，自屬犯罪後法律有變更，而非僅屬純文
      字修正，應有新舊法比較適用之問題。本件被告巳○○與
      共犯Ｆ○○共同為如事實欄所載之犯行，既屬實行犯罪行
      為之正犯，無論依修正前後之規定，皆成立共同正犯，依
      刑法第二條第一項前段，均應依修正前第二十八條規定論
      以共同正犯。
（四）被告行為後，修正後之刑法業已刪除第五十六條連續犯之
      規定，則被告於修正刑法施行前之多次加重竊盜、搶奪、
      強盜等犯行，因行為後修正刑法業已刪除連續犯之規定，
      此刪除雖非犯罪構成要件之變更，但顯已影響行為人刑罰
      之法律效果，自屬法律有變更（最高法院九十五年第八次
      刑事庭會議決議參照）。本件被告於刑法修正前所犯之多
      次加重竊盜、搶奪、強盜等罪，依修正施行前刑法第五十
      六條之規定，為連續犯，應論以連續加重竊盜一罪、連續
      搶奪一罪、連續強盜一罪，並得分別加重其刑至二分之一
      ；而依修正施行後之刑法，並無連續犯之規定，且依新法
      應各別多次論斷之結果（即數罪併罰），其刑度顯較修正
      前應依刑法第五十六條之規定以一連續加重竊盜罪、一連
      續搶奪罪、一連續強盜罪為重，經比較新舊法結果，以被
      告行為時之規定較有利於被告，自應依刑法第二條第一項
      前段之規定，適用修正前刑法第五十六條之規定，論以連
      續加重竊盜罪、連續搶奪罪、連續強盜罪。
（五）刑法第五十五條後段有關牽連犯之規定業已刪除，是於新
      法施行後，被告所犯之加重竊盜罪、搶奪罪之間，均須分
      論併罰，惟依修正前刑法，被告所為之連續加重竊盜罪與
      連續搶奪罪間，具有牽連犯之裁判上一罪關係，而應從一
      重論以連續搶奪罪。比較新舊法之規定，修正後之刑法對
      於被告較為不利，自應適用行為時即較有利於被告之法律
      。
（六）修正後刑法第四十七條關於累犯之規定，乃以出於故意再
      犯有期徒刑以上之罪者為限，並增訂強制工作免其執行或
      執行完畢後，五年內故意再犯有期徒刑以上之罪者，以累
      犯論之規定（擬制累犯）。是以修正後之累犯範圍已有所
      減縮及擴張，當屬科刑規範事項之變更，自應比較新舊法
      。而本件被告於前案執行完畢五年內故意再犯本件有期徒
      刑以上之罪，不論依修正前後之刑法第四十七條規定，均
      應成立累犯，故修正後之刑法第四十七條並非較有利於被
      告，依刑法第二條第一項前段之規定，仍應適用被告行為
      時即修正前刑法第四十七條之規定，論以累犯。
（七）關於自首部分，修正前刑法第六十二條係規定「對於未發
      覺之罪自首而受裁判者，減輕其刑。但有特別規定者，依
      其規定」，修正後刑法第六十二條則規定「對於未發覺之
      罪自首而受裁判者，得減輕其刑。但有特別規定者，依其
      規定」，此項變動影響行為人之刑罰法律效果，自屬刑法
      第二條第一項之「法律變更」，經比較新舊法結果，因修
      正前舊法規定為「必減」其刑，較有利於行為人，即新法
      之規定對於被告等並無較為有利之情形，應適用被告行為
      時之法律，即應適用修正前刑法第六十二條之規定。
（八）關於定應執行刑之問題，修正後刑法第五十一條第五款之
      規定為：「宣告多數有期徒刑者，於各刑中之最長期以上
      ，各刑合併之刑期以下，定其刑期。但不得逾三十年。」
      與修正前規定為：「宣告多數有期徒刑者，於各刑中之最
      長期以上，各刑合併之刑期以下，定其刑期。但不得逾二
      十年。」相較，自以修正前規定之定應執行刑之上限為二
      十年對行為人較為有利，此為影響行為人刑罰之法律效果
      ，是被告行為後法律已有所變更，經比較新舊刑法第五十
      一條第五款之規定，新法之規定對被告並無較為有利之情
      形，應依刑法第二條第一項前段之規定，適用被告行為時
      之舊法，而定其應執行之刑。
（九）綜上被告全部罪刑之結果而為新、舊法比較，揆諸前揭最
      高法院決議及刑法第二條第一項所定之「從舊從輕」原則
      ，適用被告行為時法律，對被告較為有利，自應適用修正
      前之刑法規定。
（十）刑法第三十八條第二項僅將沒收對像由舊法之「犯人」修
      正為「犯罪行為人」，無論依修正前後之刑法第三十八條
      第一項第二款、第三項規定，屬於被告（或共犯）所有且
      供犯罪所用之物，均得沒收，對於本件之認定並無影響。
      且沒收為從刑之一種，與主刑有從屬關係，應依主刑部分
      適用之法律而從屬適用，無獨立比較之問題。本件依前所
      述，有關與被告所犯罪刑有關之連續犯、牽連犯等加重事
      由，既已適用修正前之刑法規定，則有關從刑之沒收規定
      ，自亦應從屬適用修正前刑法第三十八條之規定，併予宣
      告沒收之。
三、論罪科刑部分
（一）按所謂兇器，其種類並無限制，凡客觀上足對人之生命、
      身體、安全構成威脅，具有危險性之兇器均屬之，且祇須
      行為時攜帶此種具有危險性之兇器為已足，並不以攜帶之
      初有行兇之意圖為必要。本件被告與共犯Ｆ○○二人竊取
      附表一編號１至７所示車輛時所持巳○○所有之Ｔ型扳手
      一支，為金屬製，質地堅硬，對於人之身體具危險性，應
      認係屬兇器，故被告巳○○如附表編號１至７所示之行為
      ，係犯刑法第三百二十一條第一項第三款之攜帶兇器竊盜
      罪。至如附表一編號８至所示之行為，則係犯刑法第三
      百二十條第一項之普通竊盜罪。
（二）被告巳○○與共犯Ｆ○○如附表編二編號１至７所示犯行
      ，均係犯刑法第三百二十五條第一項之搶奪既遂罪。其中
      編號７所示被害人玄○○部分，檢察官起訴書認係犯強盜
      罪嫌，惟被告堅決否認對於被害人玄○○施以何等強盜行
      為，均辯稱只是搶奪而已等語。查證人玄○○於九十五年
      八月三日偵查中固證稱：「... 兩個人開車過來，將我攔
      下，一人下車跟我問路，他兩手掐住我的脖子，才把項鍊
      搶下，坐上車就跑了，我有反抗，我拉他的手，還是被他
      搶走，（他有無傷害你？）沒有，我的脖子被掐住紅紅的
      」等語（見偵查卷第一五四頁），惟於九十五年十一月二
      十二日原審審理時證稱：「（你脖子上面的破皮，是手造
      成的？或是項鍊造成的？）有可能是手很用力拉，所以破
      皮的。那人二隻手拉項鍊，只有刮到我的脖子，（巳○○
      的雙手有無用力掐你脖子？）有一點壓著脖子，用力拉項
      鍊，（你可以確定被告是掐你脖子或是拉你項鍊嗎？）有
      壓住我脖子，想搶我項鍊。但重點在拉項鍊，（當時你有
      無反抗？）有，（會不會怕？）會怕，但我還是有反抗，
      可是還是被那人搶走了... 等語，對於被告巳○○是否有
      掐其脖子乙節，所述前後雖有不符，惟證人玄○○查為越
      南國人，其中文程度尚屬有限，於偵訊時並無通譯陪同到
      場，難以充分表達其意思，然於原審審理時有安排越南語
      通譯阮金敬為其翻譯，自以審判中所述較為接近事實且客
      觀可採，故被告巳○○係於搶奪被害人玄○○項鍊時壓到
      玄○○之脖子，雖導致玄○○頸部破皮之輕傷，應係搶奪
      之當然結果，尚未達被害人玄○○不能抗拒之程度，核係
      搶奪而非強盜。然其起訴之基本事實既屬同一，仍應予審
      理，並變更其起訴法條。
（三）再按強盜罪所謂「不能抗拒」，係指行為人所為之強暴、
      脅迫等不法行為，就當時之具體事實，予以客觀之判斷，
      足使被害人身體上或精神上達於不能或顯難抗拒之程度而
      言，亦即所施強暴、脅迫手段祇須行為人以言詞或舉動，
      顯示加害他人之意思，抑壓被害人之抗拒，足以喪失其意
      思自由為已足，縱令被害人實際並無抗拒行為，仍於強盜
      罪之成立不生影響，最高法院九十一年度臺上字第二九０
      號、九十二年度臺上字第四二四０號判決意旨可資參照。
      故被告巳○○與共犯Ｆ○○如附表三編號１、２所示犯行
      ，均係犯刑法第三百二十八條第一項之強盜罪。
（四）被告巳○○與共犯Ｆ○○間就上揭犯行，俱有犯意聯絡與
      行為分擔，均為共同正犯。
（五）被告巳○○先後十六次攜帶兇器竊盜及普通竊盜犯行、先
      後七次搶奪犯行及先後二次強盜犯行，均時間緊接，觸犯
      構成要件相同之罪名，顯係基於概括犯意反覆為之，均為
      連續犯，應各依修正前刑法第五十六條規定，分別從一重
      之刑法第三百二十一條第一項第三款攜帶兇器加重竊盜既
      遂罪、同法第三百二十五條第一項搶奪既遂罪、及同法第
      三百二十八條第一項強盜既遂罪之一罪論處。起訴書附表
      一雖未列編號１０至部分，惟此部分與附表一已起訴竊盜
      部分，既具有前述連續犯之裁判上一罪關係，即為起訴效
      力所及，本院得併予審理。
（六）被告巳○○所犯連續加重竊盜罪及連續搶奪罪二罪之間，
      有方法結果之牽連關係，為牽連犯，應依修正前刑法第五
      十五條後段之規定，從一重之連續搶奪罪處斷。是被告所
      犯之刑法第三百二十五條第一項搶奪既遂罪、及同法第三
      百二十八條第一項強盜既遂罪，各依連續犯之規定，均依
      法加重其刑。
（七）被告巳○○所犯連續搶奪罪及連續強盜罪間，犯意各別，
      行為互殊，應分論併罰。
（八）又查被告巳○○前因竊盜、違反毒品危害防制條例等案件
      ，經臺灣臺中地方法院分別判處有期徒刑三年、八月及四
      月確定，嗣經裁定應執行有期徒刑三年九月確定，於九十
      四年七月二十七日縮短刑期假釋出監，至九十五年一月十
      四日期滿未經撤銷以執行完畢論，有臺灣高等法院被告前
      案紀錄表在卷可稽，其於前案執行完畢後五年以內再犯本
      件有期徒刑以上之罪，為累犯，應依修正前刑法第四十七
      條之規定，遞加重其刑。
（九）又被害人寅○○、宇○○○於遭強奪後均未報案（見警卷
      第四八、八九頁），復有證人即承辦員警田中於原審審
      理時證稱：「（你承辦他們的案件是哪部分？）查獲後帶
      他們去現場」、「（你帶被告二人去那裡，是被告二人告
      訴你的？或是你們知道後帶他們去的？）這件是被告他們
      告訴我們的」等語（見原審卷第七八、七九頁），堪認被
      告巳○○係於上開竊盜、搶奪案件為警查獲後，於有偵查
      犯罪職權之員警未發覺其有強盜犯行前，主動向員警自首
      另犯如附表三所示之強盜犯行，並帶同警方循線偵辦，找
      到被害人製作筆錄，接受裁判，而合於自首之要件，是其
      所犯連續強盜罪部分，應依修正前刑法第六十二條前段之
      規定減輕其刑，並依刑法第七十一條第一項之規定，先加
      後減之。
四、原審以被告犯罪事證明確，予以論罪科刑，固非無見，惟查
    ：(一)原判決於理由內引用被害人卯○○、子○○、Ｃ○○、
    Ｄ○○、申○○、壬○○、Ｂ○○、天○○、地○○、亥○○、辛○○、庚○○、丁○○、酉○○等人於警詢中之陳述
    ，資為論斷被告涉犯竊盜罪之證據；引用證人即被害人Ａ○○○、丑○、癸○○○、Ｅ○○、辰○○○、丙○○○、玄
    ○○等人於警詢及檢察官偵查中之陳述，資為論處被告以共
    同連續搶奪罪刑之基礎。雖於理由內括弧註明「業經被告二
    人於九十五年十月六日審判時同意作為證據」（見原判決第
    五頁第四、五行、倒數第五、六行），但未依刑事訴訟法第
    一百五十九條之五第一項規定說明憑何證據審酌該言詞陳述
    作成時之情況，認為適當，而符合傳聞證據得為證據之例外
    規定，即有判決理由不備之違誤；又原審於理由內併引用證
    人宇○○○於檢察官偵查中之證言，資為論處上訴人以共同
    連續強盜罪刑之基礎，但未說明上開證人於審判外之陳述，
    究竟如何符合例外規定而有證據能力，且被告於本院審理時
    亦爭執其證據能力，原審未及審酌，尚有未合。(二)被告就附
    表三所示之強盜犯行，符合自首要件，原審漏未審酌，亦有
    未洽。(三)中華民國九十六年罪犯減刑條例業已於九十六年七
    月四日公布，於九十六年七月十六日施行，依該條例第六條
    規定：「對於第三條所定不予減刑而未發覺之罪，於本條例
    施行前至施行之日起三個月內自首而受裁判者，依第二條第
    一項規定予以減刑。」被告就附表三所示強盜犯行，符合自
    首條件，業如前述，應依本條例減其宣告刑二分之一，原審
    未及審酌，亦有未洽。被告上訴意旨就附表三連續強盜罪部
    分否認犯行，而僅坦認成立搶奪罪云云，指摘原判決不當，
    惟本案事證已明，詳如前述，被告所辯顯係卸責之詞，委無
    足採，其上訴意旨另就連續搶奪罪部分以原審量刑過重云云
    ，指摘原判決不當云云，惟原審判決既有上開可議之處，仍
    屬無可維持，應由本院將原審判決予以撤銷改判。爰審酌被
    告有多項前科，品行不佳，年輕力壯，智力正常，不思努力
    工作，竟以竊盜、搶奪、強盜方式牟取他人財物變賣維生，
    所犯竊盜多達十六次，搶奪多達七次，強盜二次，對社會治
    安危害重大，且對被害人身體或多或少造成跌倒受傷、脖子
    破皮等輕傷，心理上更遭受極大之驚恐，檢察官求處有期徒
    刑十五年以上之刑，惟被告犯罪後尚能坦承犯行，態度良好
    等一切情狀，量處如主文第二項所示之刑，並就連續強盜罪
    部分，依中華民國九十六年罪犯減刑條例之規定，減其宣告
    刑二分之一，並定其應執行之刑，以示懲儆。扣案之Ｔ型扳
    手一支，係被告巳○○所有，供共同犯本件罪行所用之物，
    業經被告巳○○供明在卷，應依修正前刑法第三十八條第一
    項第二款之規定宣告沒收。另扣案之帽子一頂，僅係被告巳
    ○○犯案時穿戴之物，與其所為搶奪、強盜等犯罪，並無直
    接關連性，毋庸為沒收之宣告。
五、公訴意旨另以：被告巳○○與共犯Ｆ○○於九十五年六月二
    十三日十五時許，在新社鄉○○村○○○街產業道路上，搶
    奪不詳被害人所有之金飾耳環一對、戒子一只（價值一千五
    百元）（即起訴書附表二編號七所示）云云，惟除被告巳○○及共犯Ｆ○○之自白外，尚無何積極證據足資證明被告亦
    有此部分犯罪，自應為被告有利之認定，然公訴人認此部分
    與業經論科部分有連續犯之裁判上一罪關係，爰不另為無罪
    之諭知。
六、如附表一編號至所示竊盜部分，雖曾經被告巳○○於警
    詢時坦承犯罪，惟嗣後均堅決否認，被告巳○○辯稱：借提
    時精神狀況不佳，希望早點回去休息，不清楚警察問什麼問
    題等語。經查卷內雖附有該等被害人警詢之指述資料及照片
    等（見偵查卷），惟詳閱該等被害人警詢中之陳述，渠等皆
    未目睹竊盜行為人，而警方又未查獲該部分之贓物，自不得
    僅以被告於警偵詢中前後不符之自白，遽認該等竊盜犯行亦
    係被告所為，此部分又未經起訴，本院自不得予以審理，附
    此敘明。
據上論斷，應依刑事訴訟法第三百六十九條第一項前段、第三百
六十四條、第二百九十九條第一項前段，刑法第二條第一項前段
、第二十八條（修正前）、第五十六條（修正前）、第三百二十
一條第一項第三款、第三百二十條第一項、第三百二十五條第一
項、第三百二十八條第一項、第四十七條（修正前）、第五十五
條（修正前）、第六十二條（修正前）、第三十八條第一項第二
款（修正前），罰金罰鍰提高標準條例第一條前段，中華民國九
十六年罪犯減刑條例第二條第一項第三款、第六條、第七條，判
決如主文。
本案經檢察官乙○○到庭執行職務。
中    華    民    國    97    年    3    月    11    日
            刑事第七庭    審判長法  官  林  榮  龍
                                法  官  江  錫  麟
                                法  官  張  惠  立
上列正本證明與原本無異。
如不服本判決應於收受送達後十日內向本院提出上訴書狀，其未
敘述上訴之理由者並得於提起上訴後十日內向本院補提理由書 (
均須按他造當事人之人數附繕本)。
                                書記官  林  育  德
中    華    民    國    97    年    3    月    11    日
附表一：
┌──┬────┬────┬────────┬────────┬────┐
│編號│ 被害人 │  時間  │     地點       │損失財物（價值之│行為人  │
│案類│        │        │                │單位為新臺幣元）│        │
├──┼────┼────┼────────┼────────┼────┤
│１  │ 卯○○ │95.06.15│臺中市北屯區九龍│IC-6167自小客車 │巳○○  │
│竊盜│        │14：00  │街78巷口        │（約30000元）   │Ｆ○○  │
├──┼────┼────┼────────┼────────┼────┤
│２  │ 子○○ │95.06.15│東勢鎮○○街文昌│MN-1183自小客車 │巳○○  │
│竊盜│        │18：00  │新村89號前      │（993cc、西元   │Ｆ○○  │
│    │        │        │                │1992年份，價值不│        │
│    │        │        │                │詳）            │        │
├──┼────┼────┼────────┼────────┼────┤
│３  │ Ｃ○○ │95.06.17│東勢鎮本街南片巷│QK-6849自小客車 │巳○○  │
│竊盜│        │08：50  │37號            │（約10000元）   │Ｆ○○  │
├──┼────┼────┼────────┼────────┼────┤
│４  │Ｄ○○、│95.06.20│東勢鎮○○○街11│PC-4382自小貨車 │巳○○  │
│竊盜│甲○○  │01：00  │號前            │（約50000元）   │Ｆ○○  │
├──┼────┼────┼────────┼────────┼────┤
│５  │ 申○○ │95.06.20│東勢鎮本街南片巷│NS-0957自小客車 │巳○○  │
│竊盜│        │15：30  │105號           │（約110000元）  │Ｆ○○  │
├──┼────┼────┼────────┼────────┼────┤
│６  │ 壬○○ │95.06.21│東勢鎮○○街1號 │FD-6902自小客車 │巳○○  │
│竊盜│        │06：00  │                │（約30000元）   │Ｆ○○  │
├──┼────┼────┼────────┼────────┼────┤
│７  │ Ｂ○○ │95.06.22│豐原市○○路中正│OG-9879自小客車 │巳○○  │
│竊盜│        │06：00  │公園停車場      │（約130000元）  │Ｆ○○  │
├──┼────┼────┼────────┼────────┼────┤
│８  │ 天○○ │95.06.16│東勢鎮福隆里東勢│香爐壹個（約    │巳○○  │
│竊盜│        │上午    │高工舊址內「福興│4-500 元）      │Ｆ○○  │
│    │        │10:00許 │宮」土地公廟    │                │        │
├──┼────┼────┼────────┼────────┼────┤
│９  │ 地○○ │95.06.07│東勢鎮○○段0972│發電機、噴藥馬達│巳○○  │
│竊盜│        │06：00  │-0000地號（果園 │（約16000元）   │Ｆ○○  │
│    │        │        │工寮）          │                │        │
├──┼────┼────┼────────┼────────┼────┤
│１０  │ 亥○○ │95.06.14│新社鄉○○街○段│農用耕耘機壹臺  │巳○○  │
│竊盜│        │05：30  │118巷27號旁農地 │（約6-7000元）  │Ｆ○○  │
├──┼────┼────┼────────┼────────┼────┤
│  │ 辛○○ │95.06   │東勢鎮○○路214 │割草機壹臺      │巳○○  │
│竊盜│        │中旬    │號之1旁農舍     │（約8000元）    │Ｆ○○  │
├──┼────┼────┼────────┼────────┼────┤
│  │ 庚○○ │95.06   │東勢鎮○○路214 │割草機貳臺      │巳○○  │
│竊盜│        │中旬    │號之1旁農舍     │（約14000元）   │Ｆ○○  │
├──┼────┼────┼────────┼────────┼────┤
│  │ 丁○○ │95.06.25│東勢鎮○○路212 │農用抽水馬達    │巳○○  │
│竊盜│        │前某日  │號旁倉庫        │壹臺            │Ｆ○○  │
│    │        │        │                │（約10000元）   │        │
├──┼────┼────┼────────┼────────┼────┤
│  │ 不詳   │95.06.15│東勢鎮○○路212 │電纜線壹捲（3000│巳○○  │
│竊盜│        │某時    │號附近          │餘元）          │Ｆ○○  │
├──┼────┼────┼────────┼────────┼────┤
│  │寅○○  │95.06.15│新社鄉○○街○段│整理好之電焊線貳│巳○○  │
│竊盜│        │18時至19│162號           │包（約10000元） │Ｆ○○  │
│    │        │時之間（│                │                │        │
│    │        │被害人誤│                │                │        │
│    │        │記為95. │                │                │        │
│    │        │06.16   │                │                │        │
│    │        │12：00）│                │                │        │
├──┼────┼────┼────────┼────────┼────┤
│  │ 酉○○ │95.06.20│東勢鎮○○街33號│伍氏搬運車壹臺  │巳○○  │
│竊盜│        │05：30  │之4前           │型式：W-16GP-4  │Ｆ○○  │
│    │        │        │                │（約30000元）   │        │
├──┼────┼────┼────────┼────────┼────┤
│  │ 宙○○ │95.01.31│石岡鄉萬安村豐勢│新臺幣5000元、戒│不詳    │
│竊盜│        │23：30  │路1117號        │指5只、龍銀3枚、│        │
│    │        │        │                │古硬幣30枚、舊臺│        │
│    │        │        │                │臺幣50幾張      │        │
│    │        │        │                │（約20000元）   │        │
├──┼────┼────┼────────┼────────┼────┤
│  │ 未○○ │95.02.02│石岡鄉石岡村豐勢│新臺幣15000元、 │不詳    │
│竊盜│        │14：00  │路1248號        │茶葉30斤、高梁酒│        │
│    │        │        │                │6瓶、金項鍊3條、│        │
│    │        │        │                │戒指4只、珍珠項 │        │
│    │        │        │                │鍊5條、金手鍊1條│        │
│    │        │        │                │、玉鐲1個       │        │
│    │        │        │                │（約190000元）  │        │
├──┼────┼────┼────────┼────────┼────┤
│  │ 戊○○ │95.05.02│石岡鄉九房村明德│香煙、零錢500元 │不詳    │
│竊盜│        │07：40  │路2之2號        │（約15000元）   │        │
├──┼────┼────┼────────┼────────┼────┤
│  │ 黃○○ │95.05.28│石岡鄉○○路68之│新臺幣3000元、印│不詳    │
│竊盜│        │21：42  │10號            │尼盾20萬（兌換新│        │
│    │        │        │                │臺幣1000元）、SO│        │
│    │        │        │                │NY液晶電視壹臺  │        │
│    │        │        │                │（約70000元）   │        │
├──┼────┼────┼────────┼────────┼────┤
│  │ 午○○ │95.05.28│石岡鄉○○路158 │梅花板手5支     │不詳    │
│竊盜│        │22：28  │之1號           │（300元）       │        │
├──┼────┼────┼────────┼────────┼────┤
│  │ 己○○ │95.05.28│石岡鄉萬安村豐勢│新臺幣4000多元、│不詳    │
│竊盜│        │   至   │路九房巷130號   │手錶2只、金飾、 │        │
│    │        │95.05.29│                │郵局儲金簿三本（│        │
│    │        │19：00  │                │含印章提款卡）、│        │
│    │        │        │                │農會儲金簿（含印│        │
│    │        │        │                │章提款卡）、合作│        │
│    │        │        │                │金庫儲金簿（含印│        │
│    │        │        │                │章提款卡）、臺新│        │
│    │        │        │                │銀行金卡        │        │
├──┼────┼────┼────────┼────────┼────┤
│  │ 戌○○ │95.06.06│石岡鄉萬安村明德│TOYOTA WISH 2.0G│不詳    │
│竊盜│        │07：00  │路72號          │18017原廠車用液 │        │
│    │        │        │                │晶螢幕、音響主機│        │
│    │        │        │                │（3－40000元）  │        │
└──┴────┴────┴────────┴────────┴────┘
附表二：
┌──┬────┬────┬────────┬────────┬────┐
│編號│ 被害人 │  時間  │     地點       │ 損失財物       │行為人  │
│案類│        │        │                │                │作案車號│
├──┼────┼────┼────────┼────────┼────┤
│１  │Ａ○○○│95.06.16│東勢鎮○○街13號│金項鍊壹條      │巳○○  │
│搶奪│        │14：00  │旁工寮          │                │Ｆ○○  │
│    │        │        │                │                │IC-6167 │
├──┼────┼────┼────────┼────────┼────┤
│２  │ 丑○   │95.06.21│東勢鎮○○街96巷│紅色小皮包一個（│巳○○  │
│搶奪│        │14：40  │東崎街口        │內有身分證影本、│Ｆ○○  │
│    │        │        │                │鑰匙、現金約800 │FD-6902 │
│    │        │        │                │元）            │        │
├──┼────┼────┼────────┼────────┼────┤
│３  │癸○○○│95.06.22│東勢鎮○○街9號 │金項鍊壹條      │巳○○  │
│搶奪│        │11：50  │                │（約10000元）   │Ｆ○○  │
│    │        │        │                │                │QK-6849 │
├──┼────┼────┼────────┼────────┼────┤
│４  │ Ｅ○○ │95.06.17│東勢鎮○○里○街│金項鍊壹條      │巳○○  │
│搶奪│        │11：30  │南片巷72號      │（30000餘元）   │Ｆ○○  │
│    │        │        │                │                │IC-6167 │
├──┼────┼────┼────────┼────────┼────┤
│５  │辰○○○│95.06.23│東勢鎮興隆里東蘭│金項鍊壹條      │巳○○  │
│搶奪│        │10：30  │路93號前產業道路│（約30000元）   │Ｆ○○  │
│    │        │        │                │                │OG-9879 │
├──┼────┼────┼────────┼────────┼────┤
│６  │丙○○○│95.06.23│石岡鄉○○路萬墩│金項鍊壹條      │巳○○  │
│搶奪│        │16：43  │巷25-6號        │（約10000元）   │Ｆ○○  │
│    │        │        │                │                │OG-9879 │
├──┼────┼────┼────────┼────────┼────┤
│７  │ 玄○○ │95.06.23│東勢鎮○○街80-1│金項鍊壹截（重七│巳○○  │
│搶奪│        │10：00  │號附近          │分五釐，約1460元│Ｆ○○  │
│    │        │        │                │）              │OG-9879 │
└──┴────┴────┴────────┴────────┴────┘
附表三：
┌──┬────┬────┬────────┬────────┬────┐
│編號│ 被害人 │  時間  │     地點       │ 損失財物       │ 涉嫌人 │
│案類│        │        │                │                │作案車號│
├──┼────┼────┼────────┼────────┼────┤
│１  │ 寅○○ │95.06.17│新社鄉○○街○段 │金項鍊壹條（約  │巳○○  │
│強盜│        │09：30  │162號           │13000元）、金耳 │Ｆ○○  │
│    │        │        │                │環貳只（約6000元│IC-6167 │
│    │        │        │                │）（合計約19000 │        │
│    │        │        │                │元）            │        │
├──┼────┼────┼────────┼────────┼────┤
│２  │宇○○○│95.06.24│新社鄉○○街○段 │金項鍊壹條      │巳○○  │
│強盜│        │11：00  │57-1號          │（15000元）     │Ｆ○○  │
│    │        │        │                │                │OG-9879 │
└──┴────┴────┴────────┴────────┴────┘
附錄：本案論罪科刑法條全文
中華民國刑法第321條第1項第3款
犯竊盜罪而有左列情形之一者，處六月以上、五年以下有期徒刑
：
三、攜帶兇器而犯之者。
中華民國刑法第320條第1項
意圖為自己或第三人不法之所有，而竊取他人之動產者，為竊盜
罪，處 5 年以下有期徒刑、拘役或 5 百元以下罰金。
中華民國刑法第325條第1項
意圖為自己或第三人不法之所有，而搶奪他人之動產者，處 6 月
以上 5 年以下有期徒刑。
中華民國刑法第328條第1項
意圖為自己或第三人不法之所有，以強暴、脅迫、藥劑、催眠術
或他法，至使不能抗拒，而取他人之物或使其交付者，為強盜罪
，處5年以上有期徒刑。


司法院資訊處製作；財團法人民間司法改革基金會備份。
